臺灣高雄地方法院刑事判決　　　　　　　　　　　　九十一年度訴字第一二六八號
　　公　訴　人　臺灣高雄地方法院檢察署檢察官
　　被　　　告　甲○○
右列被告因違反毒品危害防制條例案件，經檢察官提起公訴（九十一年度毒偵字第四
六七號），本院判決如左：
    主  文
甲○○連續施用第一級毒品，累犯，處有期徒刑柒月。
    事  實
一、甲○○曾於民國八十六年間因違反麻醉藥品管理條例案件，經本院判處有期徒刑
    七月確定，並於八十六年九月十三日執行完畢，前於八十八年間因犯施用毒品案
    件，經本院於八十八年一月二十七日以八十八年毒聲字第五五四號裁定送勒戒處
    所觀察、勒戒後，認無繼續施用毒品之傾向，經臺灣高雄地方法院檢察署檢察官
    於八十八年二月十九日，以八十八年度偵字第三二五四號為不起訴處分確定（一
    犯）。後於九十年一月間，又因犯施用第二級毒品案件，再經本院於九十年三月
    三十日以九十年度毒聲字第二○○七號裁定送觀察、勒戒後，認有繼續施用毒品
    之傾向，由本院於九十年四月二十三日以九十年毒聲字第二五二三號裁定令入戒
    治所施以強制戒治，並就當次犯行提起公訴後，業經本院於九十年六月六日以九
    十年易字第一六五三號判決，就其所犯施用第二級毒品犯行，判處有期徒刑六月
    ，並於九十年七月十七日確定（二犯）。詎其於二犯施用毒品犯行經前揭判決科
    處徒刑確定後，猶仍不知戒絕毒品，明知海洛因業經公告列為毒品危害防制條例
    第二條第二項第一款之第一級毒品，不得非法持有、施用，竟又基於施用第一級
    毒品海洛因之概括犯意，分別於九十一年一月三日及九十一年一月十日，在高雄
    縣某處，以吸食摻有第一級毒品海洛因粉末之香煙，施用第一級毒品海洛因二次
    。嗣於九十一年一月三日及同年月十日前往臺灣高雄地方法院檢察署觀護人室採
    尿送驗時，均呈嗎啡陽性反應，而查獲上情。
二、案經臺灣高雄地方法院檢察署觀護人簽請該署檢察官偵查起訴。
    理  由
一、右揭犯罪事實，業據被告甲○○於本院審理時坦承不諱，被告於九十一年一月三
    日及同年月十日分別在臺灣高雄地方法院檢察署觀護人室採尿後送驗，均呈嗎啡
    陽性反應，有台灣檢驗科技股份有限公司九十一年一月十六日編號ＫＺ0000
    00000000號、九十一年一月十八日編號ＫＺ000000000000
    號濫用藥物尿液檢驗報告各一份附於偵卷可稽，而海洛因施用入人體後水解還原
    成嗎啡，再循嗎啡之代謝方式排出體外，已據行政院衛生署藥物食品檢驗局（73
    ）藥檢壹字第０三０二二一號函敘明綦詳。被告於本院審理中之自白事實相符，
    自可採為認定事實之依據，其右揭施用第一級毒品犯行，堪以認定。再查，被告
    前於八十八年間因犯施用毒品案件，經本院於八十八年一月二十七日以八十八年
    毒聲字第五五四號裁定送勒戒處所觀察、勒戒後，認無繼續施用毒品之傾向，經
    臺灣高雄地方法院檢察署檢察官於八十八年二月十九日，以八十八年度偵字第三
    二五四號為不起訴處分確定（一犯），後於九十年一月間，又因犯施用第二級毒
    品案件，再經本院於九十年三月三十日以九十年度毒聲字第二○○七號裁定送觀
    察、勒戒後，認有繼續施用毒品之傾向，由本院於九十年四月二十三日以九十年
    毒聲字第二五二三號裁定令入戒治所施以強制戒治，並就當次犯行提起公訴後，
    業經本院於九十年六月六日以九十年易字第一六五三號判決，就其所犯施用第二
    級毒品犯行，判處有期徒刑六月，並於九十年七月十七日確定（二犯）等事實，
    有上開不起訴處分書、判決書、本院被告院內索引卡錄表、臺灣高等法院被告全
    國前案紀錄表及臺灣高雄地方法院檢察署刑案資料查註記錄表各一份在卷可稽。
    被告三犯施用毒品犯行，事證明確，應依法予以論科。
二、查海洛因、安非他命分係毒品危害防制條例第二條第二項所稱之第一、二級毒品
    ，均不得持有、施用。次按犯毒品危害防制條例第十條施用第一級、第二級毒品
    之罪者，檢察官應先將被告送勒戒處所觀察、勒戒，經觀察、勒戒後，認無繼續
    施用毒品傾向者，應由檢察官為不起訴處分。依此為不起訴處分後，五年內再犯
    第十條之罪，經觀察、勒戒後，認有繼續施用毒品之傾向或三犯以上者，則不適
    用前開不起訴處分之規定，而應依一般刑事訴訟程序處理；此觀諸毒品危害防制
    條例第二十條第一項、第二項前段、第三項前段規定自明。被告前既已因施用毒
    品案件，二次經送勒戒處所觀察、勒戒後，第一次認無繼續施用毒品傾向，而為
    不起訴處分，第二次認有繼續施用毒品傾向，經檢察官起訴，復經本院判處徒刑
    確定後，再犯上開施用毒品犯行，核屬前揭規定所稱之「三犯」，依上開規定，
    應依一般刑事訴訟程序予以起訴論罪科刑，故核被告所為，分係犯毒品危害防制
    條例第十條第一項之施用第一級毒品罪。至被告非法持有海洛因部分，因其持有
    後進而施用，其持有之低度行為應被施用之高度行為所吸收，故不另論其非法持
    有第一級毒品海洛因罪。又被告先後二次施用海洛因之犯行，時間緊接，且反覆
    為之，所犯又係同一罪名之罪，顯係基於概括犯意為之，此部分應依連續犯規定
    論以一罪。被告於九十一年十月十日施用第一級毒品之犯行，雖未據公訴人起訴
    ，惟此部分之犯行與起訴之施用第一級毒品之犯罪事實有連續犯之裁判上一罪之
    關係，為起訴效力所及，既經查明，自應一併審究。末查，被告曾於八十六年間
    因違反麻醉藥品管理條例案件，經本院判處有期徒刑七月確定，並於八十六年九
    月十三日執行完畢之事實，有臺灣高等法院被告全國前案紀錄表及臺灣高雄地方
    法院檢察署刑案資料查註紀錄表各一份在卷可稽，其於刑之執行完畢五年以內再
    犯本件有期徒刑以上之罪，為累犯，依刑法第四十七條規定加重其刑。審酌被告
    前因施用毒品案件，二次送勒戒、觀察後，先後經檢察官為不起訴處分及本院判
    處徒刑確定後，仍未能戒絕毒品，復重蹈前行，再度施用毒品，顯見其毫無悔改
    戒毒之意，本不宜寬貸，惟念其施用毒品乃自戕一己之身體健康，尚未害及他人
    ，暨犯後已坦承犯行，態度良好等一切情狀，量處如主文所示之刑。
據上論斷，應依刑事訴訟法第二百九十九條第一項前段，毒品危害防制條例第十條第
一項、第二十條第三項，刑法第十一條前段、第五十六條、第四十七條，判決如主文
。
中      華      民      國      九十一      年      九    月    十九    日
                                  臺灣高雄地方法院刑事庭
                                      法  官    涂裕洪
右正本證明與原本無異。
如不服本判決，應於判決送達後十日內，向本院提出上訴狀。
                                      書記官    賴佳慧
中    華    民    國      九十一      年      九      月      二十      日
附錄本判決論罪法條：
毒品危害防制條例第十條第一項：
  施用第一級毒品者，處六月以上五年以下有期徒刑。
